【裁判字號】    99,上訴,517
【裁判日期】    990511
【裁判案由】    妨害風化
【裁判全文】
臺灣高等法院高雄分院刑事判決         99年度上訴字第517號
上  訴  人
即  被  告  丙○○
選任辯護人  侯勝昌律師
            陳正男律師
            陳裕文律師
上列上訴人因妨害風化案件，不服臺灣高雄地方法院98年度訴字
第1036號中華民國99年1 月12日第一審判決（起訴案號：臺灣高
雄地方法院檢察署98年度偵字第29474 號），提起上訴，本院判
決如下：
     主  文
上訴駁回。
     事  實
一、丙○○與姓名年籍不詳綽號「阿志」之某成年男子（下稱「
    阿志」），基於媒介女子與他人為性交以營利之犯意聯絡，
    由「阿志」於民國（下同）96年10月14日，在自由時報刊登
    「花也花‧0000000000」之廣告，以吸引男客依此電話為性
    交易之聯絡，並由丙○○負責載送陳意頻前往約定地點與男
    客為性交易，每次性交易價格為新台幣（下同）3,500 元，
    陳意頻可獲2,400 元，另1,100 元由丙○○與「阿志」分配
    ，嗣陳家盛於當日晚上8 時許，先在位於高雄市前鎮區○○
    ○路203 巷28號之美麗四季汽車旅館租用第126 號房間後，
    依該廣告刊登之電話與「阿志」聯繫，約定以3,500 元之價
    格，由「阿志」提供小姐替陳家盛為性交服務，並約定由陳
    家盛至位於高雄市○○路與光華路交岔路口（下稱系爭交岔
    路口）附近之85度C 咖啡店（下稱系爭85度C 咖啡店）前，
    接送小姐至租用之房間，「阿志」隨即以如附表編號1 所示
    方式聯繫陳意頻，再由陳意頻以如附表編號2 所示方式與丙
    ○○溝通搭載事宜，而由丙○○駕駛車牌號碼7S-8839 號自
    用小客車（下稱系爭汽車），於同日晚上8 時36分稍後某時
    ，載送陳意頻至系爭85度C 咖啡店前，再由陳家盛以機車載
    送陳意頻返回上開租用之房間為性交易，經警於當日晚上9
    時25分許，在距美麗四季汽車旅館約10至20公尺處，當場攔
    查已替陳家盛性交服務完畢欲搭乘丙○○所駕系爭汽車離去
    之陳意頻及丙○○，嗣經警帶同陳意頻向櫃檯人員查知為性
    交易之126 室及陳家盛，並於陳意頻所持皮包內扣得潤滑液
    1 瓶及遠傳電信0000000000號SIM 卡1 張；另於系爭汽車內
    扣得丙○○所有供犯罪所用之和信電信0000000000號SIM 卡
    1 張、非丙○○所有供犯罪所用之臺灣大哥大0000000000號
    SI M卡1 張、丙○○所有供犯罪預備之保險套4 個，而查悉
    上情。
二、案經高雄市政府警察局前鎮分局移請臺灣高雄地方法院檢察
    署檢察官偵查起訴。
     理  由
壹、程序部分：
一、按被告以外之人（包括證人、鑑定人、告訴人、被害人、共
    犯及共同被告等）於審判外之陳述，屬傳聞證據，依刑事訴
    訟法第159 條第1 項規定，原則上固無證據能力，惟被告以
    外之人於檢察事務官、司法警察官或司法警察調查中所為之
    陳述，與審判中不符時，其先前之陳述具有較可信之特別情
    況，且為證明犯罪事實存否所必要者，得為證據，刑事訴訟
    法第159 條之2 定有明文。證人陳意頻、陳家盛於警詢時之
    供述，關於本案被告丙○○部分，為被告以外之人於審判外
    之言詞陳述，而屬傳聞證據。被告及其辯護人於本院審理時
    均爭執應無證據能力，本院認證人陳意頻與被告原即熟識，
    此觀其於96年9 月至10月14日之通聯紀錄，通話次數逾200
    次，有檢察官勘驗雙向通聯紀錄光諜之結果在卷可按（見偵
    查卷第107 頁）；而陳意頻於警詢中之陳述與在原審審理時
    之證述，有出入不符之處甚多；然因其於96年10月14日在警
    局製筆錄時，被告並未在場，則證人直接面對警員所為之陳
    述較為坦然，而無顧忌，且詢問過程中警員亦無違法取證之
    瑕疵情形；又距案發時間較近，相對於98年10月27日在原審
    出庭之陳述，已逾2 年，較有充分之時間考量其與被告間之
    利弊得失，自以其在警詢中所證較為接近真實，而具有可信
    之特別情況，應認有證據能力，而得作為被告犯罪之證據，
    被告及其辯護人主張證人陳意頻在警詢時之陳述，並無證據
    能力，應不足取。至證人陳家盛於警詢時之陳述與其在原審
    之證述，除陳意頻赴陳家盛性交易之約所搭乘之系爭汽車，
    陳家盛是否確有看到車牌號碼為7S-8839 號，被告及其辯護
    人有所質疑，於原審僅就此點予以詰問，證人陳家盛對此於
    警詢時係稱有看到，然於原審則證稱：並不是很確定，是警
    員說他們有看到，我們在一起揣測的等語；前後所供雖有不
    符，然其於原審又證稱：當時係怕被設計仙人跳，故有注意
    車號等語，衡諸一般情形，被告當時雖有注意車號，然除非
    以筆寫下，於警詢時已印象模糊，警員告以警方查獲時之車
    輛號碼，證人始確認就是該號碼，自有可能，且證人陳家盛
    於警詢時就其如何認定陳意頻搭乘上開汽車前來之情，於警
    詢時供述更為詳盡，而其與被告並不認識，而無恩怨，業據
    其與被告供述在卷，則證人陳家盛在警詢時之陳述，有特別
    可信之情況，且為證明被告犯罪事實存否所必要，亦應認有
    證據能力。
二、除上開被告及其辯護人爭執證人陳意頻、陳家盛在警詢時所
    陳述之證據能力外，本案卷內其他各項證據，無論係傳聞證
    據、非傳聞證據，或法律規定例外之傳聞證據，因檢察官、
    被告及其辯護人於本院調查證據時，或同意有證據能力，或
    未聲明異議，本院審酌上開證據作成時之情況均屬正常，並
    無違法取證之情形，且與本案相關之待證事實具有關連性，
    以之作為證據，應屬適當，認均有證據能力。
貳、實體部分：
一、訊據上訴人即被告丙○○矢口否認有圖利媒介性交之犯行，
    辯稱：我是經由我乾女兒之介紹認識陳意頻的，陳意頻以前
    在超商上班，因未領到薪水之事找我幫她處理，而後就常到
    我家，96年10月14日下午5 時許，我是受陳意頻之託載送她
    到系爭85度C 咖啡店隔鄰之麥當勞速食店找工作與老闆洽談
    ，陳意頻下車後我就前往高雄市○○街與同學聚餐、打麻將
    ，至晚上9 時許，陳意頻又打電話託我載送她回家，前往搭
    載時即被查獲，我不知道陳意頻有從事性交易行為，警方查
    扣之保險套4 個係陳意頻隨意塞在系爭汽車，我並不是當天
    晚上載陳意頻前往從事性交易，陳家盛與陳意頻為性交易與
    我無關云云，經查：
  (一)證人陳家盛於警詢及原審審理時之證述略以：96年10月14日
    晚上8 時許，我先至美麗四季汽車旅館租用第126 號房間，
    依當天自由時報所刊登「花也花，0000000000」廣告撥打電
    話與「阿志」聯擊，約定由我支付3,500 元，而「阿志」提
    供小姐為我為性交服務，我並需至系爭85度C 咖啡店前搭載
    服務小姐，我騎乘機車至約定地點，僅見有一部汽車在附近
    臨時停車，對方以電話聯繫略稱：看到你（指陳家盛）了等
    語後，回頭即見陳意頻自距離該汽車約10幾步之處走近，因
    為當時其他附近所停車輛都熄火，僅該汽車有發動且併排停
    車，而對方說看到後，我回頭即看到陳意頻及該汽車，且陳
    意頻走近後該汽車就開走了，所以陳意頻應該是搭乘該汽車
    前來，我以機車搭載陳意頻回租用之房間，洗澡後陳意頻幫
    我口交，再幫我戴上保險套，我把生殖器插入陳意頻生殖器
    內，陳意頻離開後約5 分鐘，櫃檯服務人員即以電話聯繫稱
    警方要臨檢，隨後警方即帶陳意頻前來等語（見偵查卷第10
    至12頁、原審卷第103 至113 頁），其中租用房間後以報載
    廣告電話聯繫從事性交易之證述內容，核與證人陳意頻於警
    詢證稱略以：係被告搭載我至美麗四季汽車旅館與陳家盛為
    性交易，96年10月14日晚上9 時25分許，在美麗四季汽車旅
    館126 室從事性交易被警方查獲等語（見偵查卷第8 頁）。
    證人即查獲警員甲○○、郭龍和於原審均證稱略以：我們是
    依民眾線報檢舉，於96年10月14日晚上在美麗四季汽車旅館
    埋伏查緝色情交易，俟陳意頻自126 號房走出，坐進停等在
    距離旅館約10至20公尺處之系爭汽車時，予以攔查等語（見
    偵查卷第62至65頁、原審卷第86至89頁）。大致均相符，上
    開所證均堪信為真實；且本件在美麗四季汽車旅館126 號房
    間查扣使用過之保險套1 個，在陳意頻所持皮包內查扣潤滑
    液1 瓶，在系爭汽車中查扣未使用過之保險套4 個，有扣押
    筆錄3 份附卷可稽（見偵查卷第13至27頁）；並有「花也花
    ‧0000000000」之廣告1 份、查獲後所拍攝相片10張附卷可
    按（見偵查卷第36頁、第46至47頁），從而陳家盛確有於上
    開時間租用房間後，撥打「花也花‧0000000000」廣告刊載
    之電話聯繫「阿志」，約定以3,500 元之代價，由「阿志」
    媒介陳意頻替陳家盛為性交服務之事實，應可認定。
  (二)依上開證人陳家盛所證，雖未親見陳意頻自系爭汽車下車，
    但(1)系爭85度C 咖啡店鄰近美麗四季汽車旅館，業經陳家盛
    於原審證述在卷（見原審卷第107 頁），足見「阿志」係依
    陳家盛租用之旅館位置，選擇約定接送服務小姐之地點，則
    該地點即無可能事先選定，服務小姐亦無可能於約定之前事
    先前往等候，必係約定後搭乘交通工具前往；而依陳家盛於
    原審審理中另證稱：性交易約定完畢後，沒有等候即前往約
    定地點接載服務小姐等語（見原審卷第108 頁）；參酌如上
    所述，約定地點與美麗四季汽車旅館鄰近，陳家盛又係騎乘
    機車前往搭載，花費之交通時間有限，則由外地搭乘交通工
    具前往之陳意頻，並無可能在陳家盛到達前已提早到達而等
    候甚久，另依性交易行業之隱密性及為避免被查獲所需之高
    機動性，未確認男客身分前，亦無可能使服務小姐過早曝光
    ，提高被查獲之危險，是參陳意頻應係搭乘交通工具到約定
    之85度C 咖啡店附近後，先在交通工具內等候，俟確認男客
    身分後再前往接觸，應可認定。(2)依陳家盛上開所證顯示，
    其依約至系爭85度C 咖啡店前接載服務小姐時，並非前往後
    即見陳意頻，而係經以行動電話聯繫確認後，回頭方見陳意
    頻向自己走近，而當時鄰近停放之車輛既均熄火不具機動性
    ，依上所述，均可推認非載送陳意頻之車輛，僅系爭汽車併
    排臨時停車且仍在發動中而保持機動，較有可能係載送陳意
    頻之車輛，稽諸陳家盛證稱電話聯繫後回頭發覺陳意頻向自
    己走近之時，系爭汽車與陳意頻僅約10幾步之距離等客觀之
    情判斷，陳意頻應係乘坐系爭汽車至現場赴約之事實，亦可
    認定。
  (三)依被告於偵、審中自承略以：96年10月14日當天曾開車載送
    陳意頻至位於一心路之麥當勞（見偵查卷第4 頁、原審卷第
    90頁）；而一心路之麥當勞位於系爭85度C 咖啡店隔鄰2 、
    3 間之事實，業經證人甲○○於原審證述在卷（見原審卷第
    89頁），足見案發當日被告確曾載送陳意頻至本件約定陳家
    盛載送服務女子地點附近。又本件查獲當時，被告係準備以
    系爭汽車將陳意頻載離美麗四季汽車旅館，顯見系爭汽車係
    被告使用之交通工具，而被告並未辯稱：查獲當天系爭汽車
    曾提供他人使用等語，且陳意頻係由系爭汽車載往該85度C
    咖啡店與陳家盛會合，已如前述，是依載送之系爭汽車使用
    情形，及被告上開所承情形顯示，陳意頻應係由被告以系爭
    汽車搭載從事本件性交易，亦可認定。被告辯稱「未載送陳
    意頻從事性交易」云云，與事實不符，自無可採。另載送陳
    意頻赴系爭85度C 咖啡店後至準備搭載陳意頻離開間之時間
    有限，被告辯稱與同學聚餐、打麻將，亦與常情有違，同不
    足採。再者，陳意頻於原審審理中證稱：被告僅於被查獲之
    96年10月14日下午16時30分至17時，搭載我至系爭85度C 咖
    啡店隔壁之麥當勞速食店，非載送伊赴本件性交易約定地點
    云云，與其警詢證述被告搭載從事性交易之證述不符，且與
    上開事證亦非相合，亦無可採。
  (四)依陳家盛上開所證，其係於96年10月14日晚上8 時許租用美
    麗四季汽車旅館126 號房，進入房間後即拿出報紙撥打電話
    聯繫性交易，且係聯繫多家比較後，才與「阿志」達成性交
    易協議，有筆錄附卷可按（見原審卷第113 頁），是達成性
    交易之時間應在當日晚上8 時許租用房間再經過一段時間以
    後，而依遠傳電信股份有限公司查覆陳意頻所使用00000000
    00號行動電話門號之通聯紀錄顯示，該行動電話門號於96年
    10月14日晚上8 時起至被查獲之9 時25分止，有如附表所示
    5 次通聯情形，有該通聯紀錄附卷可稽（見偵查卷第77至10
    6 頁）。又如附表編號2 至5 所示與陳意頻0000000000號行
    動電話聯繫之門號為0000000000號、0000000000號，而被告
    自承0000000000號為其所使用，0000000000號係我朋友劉來
    和所使用，不方便持往大陸地區使用，因而交予我使用等語
    （見偵查卷第56頁、原審審查卷第39頁、原審卷第33頁）；
    且0000000000號為被告所申請，有和信電訊股份有限公司查
    覆之申請資料附卷可考（見偵查卷第75至76頁），上開2 門
    號之SIM 卡並於本件查獲時，在被告所駕駛之系爭汽車中扣
    獲，亦有扣押筆錄附卷可稽（見偵查卷第13至17頁），足見
    如附表編號2 至5 所示行動電話間之聯繫，確係被告與陳意
    頻間之聯繫，參酌如附表編號3 至5 所示聯繫時間，距本件
    查獲時間僅數分鐘至約10分鐘，顯見係對性交易是否結束及
    如何搭載離開之聯繫。再者，本件接洽性交易之「阿志」為
    男性，業據陳家盛於警詢時陳述在卷（見偵查卷第11頁），
    是陳家盛接洽對象非陳意頻甚明。又依目前色情行業機動載
    送小姐從事性交易之模式，接聽電話聯繫性交易與搭載小姐
    赴交易地點者非必同一人，如係同一人，僅需由該人聯繫小
    姐後即可成行，如非同一人，則需先行聯繫小姐，由小姐再
    聯繫搭載者，或先聯繫搭載者，再由搭載者聯繫小姐而後成
    行，而依陳意頻0000000000號行動電話之通聯紀錄顯示，案
    發當日晚上8 時至如附表編號3 至5 所示性交易後之電話聯
    繫間，陳意頻之0000000000號行動電話僅有如附表編號1 至
    2 號所示之2 次電話聯繫，其中編號2 號部分係陳意頻撥打
    被告使用之0000000000號行動電話，是該通電話不可能係被
    告與陳家盛洽談後通知陳意頻為性交易之聯繫，從而洽談後
    聯繫性交易之電話僅可能為如附表編號1 所示之電話，而如
    附表編號1 所示聯繫，係由0000000000號行動電話與陳意頻
    之0000000000號行動電話聯繫，該門號非聯繫後不久被告被
    查獲之門號，顯見係被告以外之人所持用，參酌陳家盛證稱
    係與「阿志」接洽性交易事宜，從而應可推認被告與「阿志
    」非同一人，則參酌上開聯繫狀況，及如上所述被告搭載陳
    意頻為性交服務之情形，應認本件係由「阿志」負責接聽及
    洽談性交服務事宜，在約定後再以如附表編號1 所示之聯繫
    ，通知陳意頻前往約定地點交易，陳意頻於約5 分鐘後即以
    如附表編號2 所示之聯繫與被告溝通搭載事宜，之後由被告
    以系爭汽車搭載陳意頻至系爭85度C 咖啡店赴約，被告以如
    附表編號3 所示聯繫確認陳意頻交易狀況，陳意頻以如附表
    編號4 所示聯繫聯絡被告前往搭載，被告再以如附表編號5
    所示聯繫確認搭載位置，之後於陳意頻進入被告所駕系爭汽
    車之際，被埋伏之警員攔截查獲，上開事實應可認定。另因
    自由報社函覆略稱：因「花也花‧0000000000」廣告刊登日
    期甚久，客戶資料已無留存等語（見原審審查卷第48至49頁
    ），是尚難由刊登資料證明該廣告為被告所刊登，且如上所
    述，依如附表編號1 所示電話聯繫情形，陳家盛聯繫性交易
    後，陳意頻係先由非查獲被告使用之0000000000號行動電話
    聯繫後，始接續與被告聯繫搭載趕赴約定地點，足認聯繫本
    件性交易之「阿志」應非被告，而係另有其人；且依時下之
    經營模式，上開廣告應係負責洽談性交易之「阿志」所刊登
    ，被告辯稱「花也花‧0000000000」廣告非其刊登，尚難認
    有何不合，但不影響本件被告參與圖利媒介性交之犯行。
  (五)被告雖以其係於96年10月14日下午去陳意頻家，陳意頻要其
    載她去85度C 隔鄰之麥當勞應徵工作，陳意頻下車後，其即
    到朋友家打麻將，嗣其打完麻將，開車到了民族路，又接到
    陳意頻的電話，說她人在麥當勞，要其前往載她，其並非當
    天晚上8 時許始載陳意頻到該處，不知陳意頻有從事性交易
    等情置辯；然查，陳家盛係於96年10月14日晚上8 時許，先
    租住美麗四季汽車旅館後，始打前開自由時報刊登之廣告招
    女子陳意頻性交易，陳意頻始聯絡被告以系爭汽車搭載其前
    往赴約，業據證人陳家盛、陳意頻於警詢時供述甚詳，且被
    告於是日晚上8 時30分30秒，即陳家盛、陳意頻所述二人進
    行性交易之時段中，確有以電話通聯紀錄，此亦有如附表編
    號2 、3 、4 、5 之所載之電話通聯明細可考。而被告就其
    如何與陳意頻認識乙節，其於警詢時係稱：我認識2 年了，
    她都叫我乾爹等語（見偵查卷第4 頁），於原審審理時則稱
    我與陳意頻的母親陳令珠在八十幾年間已經熟識，陳意頻向
    地下錢莊借錢的事是我幫她協調好的等語，嗣又稱：陳意頻
    是透過我朋友的女朋友陳姿穎找我幫她協調其在超商上班未
    領到錢之事等語（見原審卷第31、33、34頁）。於本院審理
    時又稱：陳意頻是我乾女兒陳姿穎為未領到超商薪水之事來
    找我的等語（本院99年5 月4 日筆錄），前後供詞閃爍不一
    ，是否可信，已有可疑；且被告所稱是日下午其載陳意頻前
    往應徵工作之麥當勞，即在陳家盛召妓所約定美麗四季汽車
    旅館附近85度C 咖啡店隔壁，如此巧合實屬異乎尋常；而徵
    諸證人陳意頻於警詢時，陳明確指陳被告載其前往性交易外
    ，並未提及被告有於是日下午載其前往麥當勞應徵工作，足
    見被告前開辯解，無非係臨訟砌飾以圖脫罪之詞，不足採信
    。至被告於本院審理時聲請傳訊證人乙○○，以證明其確有
    上開與朋友打麻將之情事，然其詰問該證人，竟僅提及在高
    爾夫球場教證人打球時，有無看到陳意頻與一男人前來找他
    ，並未問及打麻將之事；況證人乙○○亦證稱無法確定到球
    場之女子即是陳意頻等語，則該證人之證述自不能為被告有
    利之證明。
  (六)綜上所述，本案事證已甚明確，被告所辯，要係卸責之詞，
    不足採信，其犯行洵堪認定。
二、公訴意旨另略以：被告基於意圖使女子與他人為性交易之犯
    意，於96年10月上旬某日，在自由時報刊登「應徵小姐‧電
    話：0000000000」之小廣告，陳意頻閱覽該廣告後，即與之
    電話聯絡，隨即前往位於高雄市○○區○○路之85度Ｃ咖啡
    店面試，丙○○當面告知工作內容即與不特定男客人從事性
    交易，每次性交易代價為3,500 元，由丙○○從中抽取1,10
    0 元以營利，工作期間每日晚上8 時至11時，雙方即約定翌
    日起，由丙○○駕駛系爭汽車前往陳意頻居住處搭載至不特
    定之地點接客，並分別於96年10月7 日晚上9 時許、10時許
    ，由丙○○搭載陳意頻至高雄市苓雅區○○○路155 號御宿
    汽車旅館、高雄市新興區○○○路72號春天汽車旅館與不特
    定男客從事性交易，因認被告另涉犯刑法第231 條第1 項之
    圖利媒介性交罪嫌。經查：
  (一)按犯罪事實應依證據認據，無證據不得認定犯罪事實，刑事
    訴訟法第154 條第2 項定有明文，而所謂認定犯罪事實之證
    據，無論其為直接或間接證據，均須達於通常一般人均不致
    有所懷疑，而得確信其為真實之程度，始得據為有罪之認定
    ，若其關於被告是否犯罪之證明未能達此程度，而有合理性
    懷疑之存在，致使無法形成有罪之確信，根據「罪證有疑、
    利於被告」之證據法則，即不得遽為不利被告之認定，此亦
    有最高法院29年上字第3105號、40年台上字第86號、76年台
    上字第4986號判例意旨可資參照。
  (二)公訴人認定被告有此部分犯行，係以證人陳意頻在警詢時之
    陳述，為其論據。惟訊據被告堅決否認有上開  公訴意旨所
    指之圖利媒介性交犯行，辯稱我未刊登「應徵小姐‧電話：
    0000000000」廣告，且我與陳意頻早已認識，陳意頻非96年
    10月見報載廣告應徵後始與伊認識，我未搭載陳意頻前往御
    宿汽車旅館、春天汽車旅館為性交易等語。
  (三)證人陳意頻雖於警詢時證稱：見96年10月6 日自由時報「應
    徵小姐‧電話：0000000000」之廣告向被告應徵等語，然：
    (1)經原審調查結果，自由時報並無上開廣告之刊登紀錄，此
    有該報社函附卷可稽（見原審審查卷第48至49頁），是尚難
    因證人陳意頻片面證述，遽認96年10月6 日之自由時報曾刊
    登「應徵小姐‧電話：0000000000」之廣告；(2)依陳意頻所
    使用0000000000行動電話門號之通聯紀錄顯示，被告使用之
    0000000000、0000000000行動電話門號，自96年9 月19日起
    即均與陳意頻上開門號有密集聯繫，此有通聯紀錄附卷可稽
    （見偵查卷第77至106 頁），是陳意頻亦無可能遲至96年10
    月6 日，始見報載廣告而向被告應徵。從而證人陳意頻上開
    所證與事實不符，應可認定。
  (四)證人陳意頻雖另於警詢時證稱：被告於96年10月7 日晚上9
    時許、10時50分許，分別搭載伊至高雄市苓雅區○○○路15
    5 號御宿汽車旅館、高雄市新興區○○○路72號春天汽車旅
    館與男客性交等語，然：(1)依一般載送女子從事性交易之經
    驗法則，載送之人多需以行動電話與該女子聯繫載送事宜，
    且依查獲該次圖利媒介性交之犯行，被告以行動電話與陳意
    頻聯絡共4 次（詳如附表2 至5 所示），足見被告載送陳意
    頻從事性交易之情形亦無不同；而本件係在96年10月14日查
    獲被告使用0000000000、0000000000行動電話門號，陳意頻
    使用0000000000行動電話門號，依陳意頻所使用0000000000
    行動電話門號之通聯紀錄顯示，被告所使用之上開2 行動電
    話門號自96年9 月19日起至被查獲之同年10月14日止，經常
    與陳意頻上開門號有所聯繫，有通聯紀錄附卷可稽（見偵查
    卷第75至106 頁），又查無其他證據顯示該2 人另以其他門
    號從事載送性交易聯繫，則被告於96年10月7 日晚上9 時許
    、10時50分許，如曾分別搭載陳意頻至上開旅館與男客性交
    ，自應以0000000000、0000000000行動電話門號，與陳意頻
    使用之0000000000行動電話門號聯繫搭載事宜，但公訴意旨
    所指被告另涉圖利媒介性交之96年10月7 日晚上9 時許前後
    、10時50分許前後，被告所使用之0000000000、0000000000
    行動電話門號，與陳意頻所使用之0000000000行動電話門號
    並無聯繫，亦有上開通聯紀錄附卷可按，是由載送女子性交
    易所需之行動電話聯繫情形，尚難認被告確有上開公訴意旨
    所指之圖利媒介性交情形；(2)陳意頻於原審證稱：96年10月
    7 日與家人在家吃飯，並未如公訴意旨所指，由被告載送前
    往從事性交易等語（見原審卷第52頁）。綜上各情，陳意頻
    於原審翻異警詢所證，改證述：被告於96年10月7 日未搭載
    伊前往從事性交易之證述內容，與其前於警詢所證不符，且
    參酌其於原審另證稱：查獲當天，被告僅於下午5 時搭載我
    前往系爭85度C 咖啡店隔鄰之麥當勞速食店，並未搭載我前
    往性交易之情，與上開所認定之事實亦有不符，雖可推認陳
    意頻在原審所證為事後迴護被告之詞，不足採信，但因公訴
    意旨所指搭載從事性交易之前後，被告與陳意頻並無以本件
    查獲行動電話門號通聯之情形，且亦無其他證據可資佐證陳
    意頻於警詢時所述確與事實相符，是尚難使一般人確信被告
    有公訴意旨另所指之犯行無疑，被告此部分被訴犯罪即屬不
    能證明。
三、核被告所為，係犯刑法第231 條第1 項之圖利媒介性交罪，
    其與「阿志」有犯意之聯絡及行為之分擔，應依刑法第28條
    論以共同正犯。原審因而適用刑法第28條、第231 條第1 項
    、第28條第1 項第2 款，刑法施行法第1 條之1 ，審酌被告
    所為，對社會風俗及規範均有侵害，且被告前曾因妨害風化
    案件，被法院判處有期徒刑1 年，減為有期徒刑6 月，於97
    年12月1 日易科罰金執行完畢，此有臺灣高等法院被告前案
    紀錄表1 份附卷可稽（不構成累犯），再犯本件相同性質之
    罪，足見其並不因前案被查獲而改善偏差行為等情狀，科處
    有期徒刑1 年2 月，並以扣案之和信電話0000000000號SIM
    卡1 張，係於被告申請，和信電訊股份有限公司交付被告使
    用，為被告所有，有該公司函及所附申請資料附卷可稽（見
    偵查卷第75至76頁），且被告以該門號與陳意頻為如附表編
    號2 之聯繫，為供本件圖利媒介性交犯罪所用之物，依法應
    予沒收。另扣案遠傳電信0000000000號SIM 卡1 張，雖由被
    告持以與陳意頻為如附表編號3 至5 所示圖利媒介性交犯罪
    之聯繫，但被告辯稱「該門號非其申請，僅朋友劉來和交付
    使用」，而並無證據可資證明為被告申請，遠傳電信股份有
    限公司交被告使用而為被告所有，是尚不得予以宣告沒收。
    又以扣案保險套4 個係在被告所駕之系爭汽車置物箱查獲，
    業經被告於警詢自承在卷，並有扣押筆錄、查獲時所拍攝相
    片1 張附卷可稽（見偵查卷第13至17頁、第47頁左下方），
    且證人陳意頻亦證稱該保險套為被告所有，有筆錄附卷可稽
    （見偵查卷第9 頁），被告事後辯稱「該保險套非其所有」
    ，尚無可採，且該保險套既置於系爭汽車置物箱，非散見於
    其他駕駛者或乘客可見之處，顯見係固定放置在該處，非因
    個別原因在本次駕駛期間攜帶而臨時放置，是該保險套應認
    係供本件圖利媒介性交罪所預備之物，依法亦應沒收。再者
    ，依證人陳家盛所證，雖已將性交易代價3,500 元交予陳意
    頻，但並無證據可資證明陳意頻已將被告及「阿志」應得之
    1,100 元交予被告，自無庸沒收犯罪所得。又扣案遠傳電信
    0000000000號SIM 1 張雖供本件犯罪所用，扣案潤滑液1 瓶
    雖為供犯罪預備之物，但依陳意頻所證，為陳意頻所有，非
    犯本件犯罪之被告或「阿志」所有，亦無庸宣告沒收。復就
    被告上開被訴犯罪不能證明部分，與科刑部分，因刑事法若
    干犯罪行為態樣，本質上原具有反覆、延續實行之特徵，立
    法時既予特別歸類，定為犯罪構成要件之行為要素，則行為
    人基於概括之犯意，在密切接近之一定時、地持續實行之複
    次行為，倘依社會通念，於客觀上認為符合一個反覆、延續
    性之行為觀念者，於刑法評價上，即應僅成立一罪，學理上
    所稱「集合犯」之職業性、營業性或收集性等具有重複特質
    之犯罪均屬之，例如經營、從事業務、收集、販賣、製造、
    散布等行為概念者均屬之，此有最高法院95年度台上字第10
    79號判決意旨可資參照，是應認此部分與科刑部分有集合犯
    之實質上一罪關係，明不另為無罪之諭知；其認事用法皆
    無不合。被告上訴否認犯罪，而指摘原判決不當，非有理由
    ，應予駁回。
據上論斷，應依刑事訴訟法第368條，判決如主文。
本案經檢察官陳國全到庭執行職務。
中    華    民    國    99    年    5     月    11    日
                  刑事第四庭    審判長法  官  蕭權閔
                                      法  官  李嘉興
                                      法  官  陳吉雄
以上正本證明與原本無異。
如不服本判決應於收受本判決後10日內向本院提出上訴書狀，其
未述上訴理由者，並得於提起上訴後10日內向本院補提理由書
狀（均須按他造當事人之人數附繕本)「 切勿逕送上級法院」。
中    華    民    國    99    年    5     月    12    日
                                      書記官  郭蘭蕙
附錄本判決論罪科刑法條：
中華民國刑法第231條第1項
（圖利使人為性交或猥褻罪）
意圖使男女與他人為性交或猥褻之行為，而引誘、容留或媒介以
營利者，處5 年以下有期徒刑，得併科10萬元以下罰金。以詐術
犯之者，亦同。
附表：
┌──┬────────────┬────┬─────┬─────┐
│編號│聯繫時間（96年10月14日）│聯繫秒數│撥打門號  │被撥打門號│
├──┼────────────┼────┼─────┼─────┤
│1   │晚上8 時30分58秒        │15      │0000000000│0000000000│
├──┼────────────┼────┼─────┼─────┤
│2   │晚上8 時36分21秒        │11      │0000000000│0000000000│
├──┼────────────┼────┼─────┼─────┤
│3   │晚上9 時14分14秒        │11      │0000000000│0000000000│
├──┼────────────┼────┼─────┼─────┤
│4   │晚上9 時18分34秒        │41      │0000000000│0000000000│
├──┼────────────┼────┼─────┼─────┤
│5   │晚上9 時20分30秒        │7       │0000000000│0000000000│
└──┴────────────┴────┴─────┴─────┘

司法院資訊處製作；財團法人民間司法改革基金會備份。
